臺灣新北地方法院板橋簡易庭民事簡易判決
                                   110年度板建簡字第44號
原      告  運廣通股份有限公司

法定代理人  沈希儒  

被      告  眾群工程顧問有限公司


法定代理人  謝宗翰  

訴訟代理人  謝文昌  

上列當事人間請求給付工程款事件，本院於中華民國111年4月18
日言詞辯論終結，判決如下：
    主      文
原告之訴駁回。
訴訟費用新臺幣壹仟壹佰壹拾元由原告負擔。　　
　　事實及理由
一、原告主張：
    被告於民國108年3月間委請原告承作連城路宿舍建置工程（
    下稱系爭工程），原告依約於108年3月31日施作完竣，工程
    款總計新臺幣（下同）426,035元，被告僅給付322,610元，
    尚欠103,425元尚未給付，原告屢次催討未獲置理。爰依兩
    造間合約報價單（下稱系爭契約）及民法承攬之法律關係提
    起本訴，並聲明：被告應給付原告103,425元，及自支付命
    令送達之翌日起至清償之日止，按週年利率百分之5計算之
    利息。
二、被告則以：
    原告承攬系爭工程，兩造約定系爭契約為總價承攬，被告已
    於109年6月18日付清全數款項。原告在系爭契約外追加工資
　　部分應由原告自行負擔，其餘追加工程或為系爭契約含括或
　　未經被告同意追加，被告均無給付之義務。並聲明：㈠、駁
    回原告之訴；㈡、如受不利之判決，願供擔保請准宣告免為
    假執行。
三、不爭執事項
㈠、兩造於108年3月8日成立系爭契約（見本院卷第71頁），約定
    原告為承攬人，被告為定作人，由原告施作連城路宿舍建置
    工程（即系爭工程）
㈡、被告就系爭契約已給付原告承攬報酬322,610元。
四、兩造之爭點及論述：
　　原告主張其已完成系爭工程，被告應給付原告剩餘承攬報酬
     103,425元等節，為被告否認，並以前揭情詞置辯。是本院
    就應審究者厥為：㈠、兩造約定原告應完成之工作為何？㈡、
    原告依系爭契約、承攬之法律關係請求被告給付承攬報酬，
    有無理由？被告應再給付之數額為若干？茲析述如下：
㈠、兩造約定原告應完成之工作為何？
　⒈系爭契約應適用承攬之法律關係
　　按稱承攬者，謂當事人約定，一方為他方完成一定之工作，
    他方俟工作完成，給付報酬之契約。約定由承攬人供給材料
    者，其材料之價額，推定為報酬之一部，民法第490條定有
    明文。準此，契約約定由承攬人供給材料之情形，如未就材
    料之內容及其計價之方式為具體約定，應推定該材料之價額
    為報酬之一部，除當事人之意思重在工作物（或材料）財產
    權之移轉，有買賣契約性質者外，當事人之契約仍應定性為
    單純承攬契約（最高法院102年度台上字第533號判決）。查
    諸原告提出之系爭契約（見本院卷第15、16頁），堪認系爭
    契約乃約定由原告完成系爭工程及提供材料，是系爭契約顯
    重在工作之完成，而非財產權之移轉，依前揭說明，應為承
    攬契約，合先敘明。
　⒉兩造約定被告應完成之工作為系爭契約
    查諸系爭契約（見本院卷第71頁），被告應完成之工作即為
    系爭契約項次一至五所載工程項目（下稱系爭工程項目，見
    本院卷第71頁），系爭契約載明系爭工程項目之單位、數量
    及單價，總計承攬報酬複價含稅為新臺幣（下同）237,695
    元，經兩造議價未含稅為220,000元，含稅為231,000元，參
    以兩造於本院言詞辯論時亦不爭執系爭工程承攬報酬採實作
    實算方式計價（見本院卷第108頁），堪認系爭契約以實作
    實算方式計算承攬報酬，合先敘明。
㈡、原告依系爭契約、承攬之法律關係請求被告給付承攬報酬，
　　有無理由？
　①關於原告請求全區拆隔間及破損修補工料工程款47,500元部
    分：
　  查諸原告108年3月29日報價單，其所載工程項目為：全區拆
    隔間及Epoxy修補等內容（下稱3月29日追加工程，見本院卷
    第77頁），核與系爭契約所記載之系爭工程項目不符（見本
    院卷第71頁），應非系爭契約原約定工程項目實作數量之調
    整，而係系爭工程項目外之追加工程，然被告否認同意此部
    分之追加工程，原告亦未能舉證證明被告同意3月29日追加
    工程，參以原告原於108年2月27日報價單包括品名為全區拆
    隔間及破損修補及破損修補工料費，1式50,000元此一與3月
    29日追加工程內容相仿之工程項目，然兩造嗣於108年3月8
    日成立之系爭契約約定之系爭工程項目並不包含上開項目，
    有系爭契約、原告108年2月27日報價單可稽（見本院卷第71
    頁；第253頁），原告復未能證明被告同意3月29日追加工程
    ，及原告完成該部分工作之事證，則原告請求未經被告同意
    之3月29日追加工程之承攬承攬報酬，核屬無據。
　②關於原告請求3樓修補追加工料工程款58,000元部分：
    查諸原告109年5月8日報價單，其所載工程項目為：連城宿
    舍3樓Epoxy修補等內容（下稱5月8日追加工程，見本院卷第
    85頁），核與系爭契約所記載之系爭工程項目不符（見本院
    卷第71頁），應非系爭契約原約定工程項目實作數量之調整
    ，而屬系爭工程項目外之追加工程，然被告否認同意此部分
    之追加工程，原告亦未能舉證證明被告同意5月8日追加工程
    ，參以原告原於108年2月27日報價單包括品名為全區拆隔間
    及破損修補及破損修補工料費，1式50,000元，及全區拆裂
    縫修補工料費，1式38,000元，此等與5月8日追加工程內容
    相仿之工程項目，然兩造嗣於108年3月8日成立之系爭契約
    約定之系爭工程項目並不包含上開項目，有系爭契約、原告
    108年2月27日報價單可稽（見本院卷第71頁；第253頁），
    原告復未能證明被告同意5月8日追加工程，及原告完成該部
    分工作之事證，則原告請求未經被告同意之5月8日追加工程
    之承攬承攬報酬，自屬無據。
　③關於原告請求頂樓施工場地清理工資5,000元部分：
    觀諸系爭契約所載系爭工程項目項次五：頂樓區，及系爭契
    約注意事項第11項記載：屬本工程所產生之清潔費，由承接
    廠商負擔；若自行處理請於每日下班前清理完成並裝袋運離
    現場，違者一次罰款5,000元等內容（見本院卷第71頁），
    足見清理頂樓施工現場本為承攬人即原告依系爭契約應履行
    之義務，而原告復未舉證兩造有另行約定被告應給付原告頂
    樓施工場地之清理工資，原告請求此部分之清理工資自與系
    爭契約不符，要無足取。
　④關於原告請求無法施工空跑工資3,000元部分：
　　按稱承攬者，謂當事人約定，一方為他方完成一定之工作，
    他方俟工作完成，給付報酬之契約，民法第490條第1項定有
    明文。原告為系爭契約承攬人，須完成系爭工程項目方得請
    求定作人即被告給付承攬報酬，至於原告完成工作過程支付
    僱施工人員之工資，不論該等施工人員有無施工、施工情形
    如何，均屬應由承攬人即原告自行負擔之成本，要無由被告
    代為給付之理，原告復未能提出其他事證證明被告應給付施
    工空跑工資3,000元，原告此部分之請求，顯屬無據。
　⑤綜上，原告請求上開報酬、費用，除被告不爭執就①②共已給
    付15,000元部分外，均屬無據。　　　
五、綜上所述，原告就本件未舉證證明被告同意3月29日追加工
    、5月8日追加工程，而清理工資、未施工之工資均本應由承
    攬人即原告負擔，原告依系爭契約、承攬之法律關係，請求
    被告再給付承攬報酬103,425元及法定遲延利息，為無理由
    ，應予駁回。　　
六、本件事證已臻明確，兩造其餘主張、陳述及所提證據，經審
    酌與本院前揭判斷不生影響，毋庸逐一審酌，併此敘明。
七、訴訟費用負擔之依據：民事訴訟法第78條。本件訴訟費用額
    ，依後附計算書確定如主文第2項所示金額。　　　　
中　　華　　民　　國　　111 　年　　5 　　月　　13　　日
                  臺灣新北地方法院板橋簡易庭
                              法  官  吳孟竹
計    算    書
項        目          金      額（新臺幣）      備    註
第一審裁判費                   1,110元
合        計                   1,110元
以上正本係照原本作成。
如不服本判決，應於送達後20日內，向本院提出上訴狀並表明上
訴理由，如於本判決宣示後送達前提起上訴者，應於判決送達後
20日內補提上訴理由書（須附繕本）。
中　　華　　民　　國　　111 　年　　5 　　月　　13　　日
                              書記官  呂亞馨